# 关于企业重组转让过程的一些特殊问题！

提问人：茶前饭后 时间：2019-05-09 15:08:24
请教版主：B为一家软件生产企业，专门从事某项软件的生产及销售，A为B 的母公司，A 有意将 B 公司转让，但 B 公司先把自己对此软件的生产技术转让给非关联 C 公司，转让后 B 公司无权生产此软件，然后A 再将B 公司其他包括人员等整体转让给非关联 D 公司，C 与 D 也无任何关联关系。
问题： 1 、这种抽掉魂魄般的转让中，在 B 公司转让了自己的生产技术后，B 公司应该是非可持续经营的公司了吧（假设此技术是独家享有的）？ 2 、此后，A 转让B 公司的行为属于资产转让还是股权转让？

回答人：chenyiwei
1 、建议了解这一安排的目的，以及为何 D愿意购买剥离该项软件技术后的B 公司，确定B 是否仍然构成 “业务”，考虑其未来生产经营计划，乙炔地B 是否仍具有持续经营能力。
2 、A 转让B 在法律形式上仍是股权转让。B转让其技术属于资产转让（但被转让的资产有可能未在 B的报表中单独确认，但不影响 B 转让该项软件技术属于资产转让的界定）。

提问人：茶前饭后 时间：2019-05-17 15:18:41
感谢版主的悉心指导，事实上 D 公司购买剥去技术的B 公司主要是利用其他场地、厂房及其他除技术以外的设施，包括人员，再用于其他产品的研发生产，类似于买壳的感觉，这样应该构成业务了吧？

回答人：chenyiwei
B 公司的剩余部分应也构成业务。